# 陈版，急求！同一控制范围内母子公司颠倒重组的处理，非常感谢！！

提问人：liubin988513 时间：2013-09-22 19:37:50
我理解：比较报表的股权投资可以看做重组前的母公司取得重组前子公司的合并成本，所以应抵消重组前子公司的购买日或者新设日净资产。
剥离可以理解为买的是重组前母公司自有的净资产，不能确认原来在合并报表层面体现的与子公司经营相关的资产，因为子公司不能确认自己的资产。重组前母公司有块应收子公司股利等分配，我觉得一般应该不需要剥离，合并报表直接会抵消掉的。

回答人：chenyiwei
可以这样理解。也可以比照子公司持有母公司股份作为库存股的抵销方法，原母公司对原子公司的投资成本作为库存股成本，后续的颠倒重组视作库存股的对外发行。合并报表层面实际上整个集团的资产、负债并无变化。